臺灣臺北地方法院刑事判決　　　　　　 100年度審訴字第80號
公　訴　人　臺灣臺北地方法院檢察署檢察官
被　　　告　詹伊伊
上列被告因詐欺等案件，經檢察官提起公訴（100年度偵緝字第1
282號），本院判決如下：
    主  文
本件公訴不受理。
    理  由
一、公訴意旨以：被告詹伊伊與張慧卿為友人關係，詹伊伊意圖
    為自己不法所有，於民國94年5 月間趁其向張慧卿借用身分
    證件持有之機會，持張慧卿之國民身分證，假冒張慧卿名義
    ，於94年5月17日，填具YouBe預備金信用貸款申請書，並於
    申請書以偽簽「張慧卿」之署押，以示係張慧卿申請上開信
    用貸款之意，並交付台新國際商業銀行股份有限公司（設臺
    北市中山區○○○路○段44號1樓及地下1樓，負責人吳東亮
    ，下稱台新銀行）之承辦人員以行使，使台新銀行承辦人因
    而陷於錯誤，核發帳號00000000000000 號之YouBe現金卡予
    詹伊伊。嗣詹伊伊取得上開現金卡後，即陸續持上開冒名申
    請之現金卡之不正方法於如附表所示時、地、金額，向銀行
    提款機之自動付款設備預借現金共計新臺幣（下同）5萬1,4
    00元，使台新銀行陷於錯誤，而交付借貸之現金，而詹伊伊
    僅清償5,600元，仍有4萬5,800 元之未清償，均足以生損害
    於台新銀行及張慧卿。因認被告詹伊伊涉犯刑法第217條第1
    項偽造署押、第210條、第216條行使偽造私文書及第339 條
    之2第1項之不正利用自動付款設備詐欺罪嫌等語。
二、按刑事案件已經提起公訴或自訴而在同一法院重行起訴者，
    得不經言詞辯論而為不受理之判決，刑事訴訟法第303條第2
    款、第307 條分別定有明文。蓋同一案件，乃指前後案件之
    被告及犯罪事實俱相同者而言，既經合法提起公訴或自訴發
    生訴訟繫屬，即成為法院審判之對象，而須依刑事訴訟程序
    ，以裁判確定其具體刑罰權之有無及範圍，自不容在同一法
    院重複起訴，為免一案兩判、一事二罰，對於後之起訴，應
    以形式裁判終結之，此為刑事訴訟法上「一事不再理原則」
    ；易言之，對於同一被告之一個犯罪事實，無論是實質上一
    罪或裁判上一罪，祇有一個刑罰權，不容重複裁判，檢察官
    就同一事實無論其為先後兩次起訴或在一個起訴書內重複追
    訴，法院均應依刑事訴訟法第303條第2款就重行起訴之同一
    事實部分諭知不受理之判決，以免法院對僅有同一刑罰權之
    案件，先後為重複之裁判，或更使被告遭受二重處罰之危險
    。
三、經查，被告詹伊伊前因涉犯偽造文書等案件，經臺灣板橋地
    方法院檢察署檢察官於95年9月7日以95年度偵緝字第1663號
    提起公訴，經臺灣板橋地方法院於95年9月18日以95 年度訴
    字第2764 號受理，嗣被告詹伊伊經同院於96年2月16日以96
    年板院輔刑莊科緝字第148號發布通緝，於100年8月1日到案
    撤銷通緝，並經同院於100年8月8 日以100年度訴緝字第167
    號受理在案等情，有臺灣高等法院被告前案紀錄表、臺灣板
    橋地方法院95年度訴字第2764號、100年度訴緝字第167號卷
    宗影本等在卷可稽。又經核臺灣板橋地方法院檢察署95年度
    偵緝字第1663號檢察官起訴書，係認定被告詹伊伊未經其友
    人張慧卿之同意，利用張慧卿之身分證資料，冒用張慧卿之
    名義，在台新銀行等之現金卡、信用卡申請表格上，偽簽張
    慧卿之簽名後，分別於94年5月17 日、同年6月16日與同年9
    月13日向台新銀行、花旗銀行、國泰世華商業銀行提出前開
    現金卡、信用卡申請書，致前開銀行承辦人員誤以為係張慧
    卿本人申請而陷於錯誤，核發帳號為00000000000000號之台
    新銀行現金卡等，嗣後又於前開現金卡、信用卡送達簽收單
    偽造張慧卿之簽名，而取得該卡與密碼，均足以生損害於張
    慧卿及台新銀行等對現金卡、信用卡資料管理之正確性；被
    告詹伊伊於取得上開現金卡、信用卡後，自同年5月20 日起
    至同年11月22日，連續持上開台新銀行現金卡至不特定銀行
    之自動櫃員機插入現金卡並輸入密碼，連續以此不正方法提
    領現金5筆，金額共計6萬1,400元（註：正確金額為5萬1,40
    0 元，前開6萬1,400元應係誤植，見95年度偵字第7105號偵
    查卷第8 頁）等語。是被告詹伊伊上開前案經臺灣板橋地方
    法院檢察署檢察官起訴之犯罪事實，與本案被訴部分為同一
    犯罪事實，又上開前案既然已先繫屬於臺灣板橋地方法院，
    則本案檢察官再以被告詹伊伊涉及同一犯罪事實為由，向本
    院提起公訴，即屬重複起訴，應為諭知不受理之判決。
據上論斷，應依刑事訴訟法第303條第2款、第307 條，判決如主
文。
中    華    民    國   100    年    10    月    21    日
                  刑事第二十庭    審判長法  官  劉慧芬
                                        法  官  顧正德
                                        法  官  詹慶堂
以上正本證明與原本無異。
如不服本判決應於收受送達後10日內向本院提出上訴書狀，並應
敘述具體理由；其未敘述上訴理由者，應於上訴期間屆滿後20日
內向本院補提理由書（均須按他造當事人之人數附繕本）「切勿
逕送上級法院」。告訴人或被害人如對於本判決不服者，應具備
理由請求檢察官上訴，其上訴期間之計算係以檢察官收受判決正
本之日期為準。
                                        書記官  蔡易霖
中    華    民    國   100    年    10    月    21    日